【裁判字號】    98,交聲,1663
【裁判日期】    981231
【裁判案由】    違反道路交通管理處罰條例聲明異議
【裁判全文】
臺灣桃園地方法院交通事件裁定        98年度交聲字第1663號
原處分機關    交通部公路總局新竹區監理所桃園監理站
異  議  人
即受處分人    甲○○
上列異議人即受處分人因違反道路交通管理處罰條例案件，不服
交通部公路總局新竹區監理所桃園監理站中華民國98年7 月1 日
桃監裁罰字第裁52-DP0000000號違反道路交通管理事件裁決書所
為之處分（原舉發案號：桃警局交字第DP0000000 號），聲明異
議，本院裁定如下：
    主  文
異議駁回。
    理  由
一、原處分意旨略以：異議人即受處分人甲○○於民國97年12月
    11日下午3 時50分許，駕駛車牌號碼5069-EP 號自用一般小
    客車行經於桃園縣蘆竹鄉○○路○ 段100 號前，為桃園縣政
    府警察局交通警察隊警員當場舉發，並以異議人有「一、駕
    駛汽車行經行人穿越道有行人穿越時，不暫停讓行人先行通
    過。二、違反道路交通安全規則肇事致人受傷。」之違規為
    由，開立桃警局交字第DP0000000 號舉發違反道路交通管理
    事件通知單。嗣經原處分機關依道路交通管理處罰條例第44
    條第2 項、第61條第3 項之規定，裁處罰鍰新臺幣（下同）
    3,600 元，並記違規點數3 點。
二、異議意旨略以：本件事故肇事乃因行人余懿峰在穿越斑馬線
    時與同學嬉戲並突然奔跑，致異議人閃避不及，才會碰撞異
    議人所駕駛車輛右後車門而受傷，為此爰依法聲明異議，請
    求撤銷原處分云云。
三、按「汽車行經行人穿越道，遇有行人穿越時，無論有無交通
    指揮人員指揮或號誌指示，均應暫停讓行人先行通過。」，
    道路交通安全規則第103 條第2 項定有明文。又按「汽車駕
    駛人，駕駛汽車行經行人穿越道有行人穿越時，不暫停讓行
    人先行通過者，處新臺幣1200元以上3600元以下罰鍰。」、
    「汽車駕駛人，駕駛汽車違反道路交通安全規則、第33條之
    管制規則，因而肇事致人受傷者，記違規點數3 點；致人重
    傷者，吊扣其駕駛執照3 個月至6 個月。」，道路交通管理
    處罰條例第44條第2 項、第61條第3 項分別定有明文。
四、經查：
（一）異議人於97年12月11日下午3 時50分許，駕駛車牌號碼50
      69-EP 號自用一般小客車，於行經劃設有行人穿越道之桃
      園縣蘆竹鄉○ 段100 號錦興國小前時碰撞余懿峰致受傷，
      為桃園縣政府警察局員警所舉發之事實，業據異議人坦認
      在卷，並有道路交通事故現場圖、道路交通事故調查報告
      表（一）、（二）各1 紙，現場照片5 張、敏盛綜合醫院
      診斷證明書、桃園縣政府警察局舉發違反道路交通管理事
      件通知單、交通部公路總局新竹區監理所桃園監理站違反
      道路交通管理事件桃監裁罰字第裁52-DP 0000000 號裁決
      書1 紙附卷可稽。
（二）異議人雖否認有何不禮讓行人之違規行為，辯稱係行人余
      懿峰在穿越斑馬線時與同學嬉戲並突然奔跑，致異議人閃
      避不及，才會碰撞異議人所駕駛車輛右後車門而受傷云云
      。惟查，關於本件之肇事經過，業據證人即被害人余懿峰
      於警詢時證稱：當時伊由錦興國小大門往對向行走，走到
      行人穿越道約第3 格時，有一輛5069-EP 之自小客車，沿
      南竹路往大竹方向行駛，因為對方車速很快，伊被他車輛
      右後車門撞上，發生交通事故。當時行人專用號誌是閃紅
      燈狀態，伊有行走於斑馬線上。伊當時與同學跑步欲過馬
      路等語綦詳。又被害人余懿峰經本件車禍受有左側脛骨腓
      骨骨折之傷害，有上開敏盛綜合醫院診斷證明書可參，顯
      見被害人余懿峰因本件車禍受傷非輕，參諸被害人余懿峰
      為89年次之兒童，其奔跑速度亦非極快，倘非異議人之車
      輛於案發當時亦有一定之車速，縱被害人余懿峰因奔跑而
      自行撞上異議人車輛，亦不致受有如此嚴重之傷害，是堪
      認異議人於行經行人穿越道之際，並無任何減速暫停禮讓
      行人通過之行為。又按道路交通管理處罰條例第44條第2
      項之規範目的，係要汽車駕駛人將汽車停在行人穿越道前
      等候，禮讓行人優先通過，使行人行走人行穿越道，穿越
      馬路時，不必顧慮會有汽車通行，對行人之人身造成危險
      ，而非僅在於保障行人的通行權利。是以，倘駕駛人於行
      經行人穿越道時，有行人正在穿越，汽車駕駛人即應暫停
      禮讓行人通過。又依卷附道路交通事故調查報告表（一）
      所示，當時天候晴、日間自然光線、路面乾燥、無缺陷、
      無障礙物、視距良好等情，異議人即無未見被害人余懿峰
      與其同學欲通過行人穿越道之可能，故異議人有駕駛汽車
      行經行人穿越道有行人穿越時，不暫停讓行人先行通過之
      違規行為甚明。縱使被害人余懿峰係以奔跑方式通過行人
      穿越道，亦不能免除異議人有遵守上開規定之義務，自不
      能執為免罰之理由，故異議人上開所辯，顯非可採。從而
      本件異議人上開違規行為明確，自應依法裁罰。
五、綜上所述，異議人於前揭時、地，確有「駕駛汽車行經行人
    穿越道有行人穿越時，不暫停讓行人先行通過」之違規行為
    ，原處分機關依道路交通管理處罰條例第44條第2 項、第61
    條第3 項規定，裁處受處分人罰鍰3,600 元，並記違規點數
    3 點，核無違誤。本件異議為無理由，應予駁回。
六、依道路交通管理處罰條例第87條第2 項、道路交通案件處理
    辦法第19條，裁定如主文。
中    華    民    國    98    年     12    月   31    日
                  交通法庭法  官  林蕙芳
以上正本證明與原本無異。
如不服本裁定，應於裁定送達後5 日內向本院提出抗告狀。
                          書記官  莊凱男
中    華    民    國    99    年    1     月    7     日

司法院資訊處製作；財團法人民間司法改革基金會備份。
